臺灣高雄地方法院刑事判決　　　　　　　　　　　　　九十四年度訴字第六八八號
　　公　訴　人　臺灣高雄地方法院檢察署檢察官
　　被　　　告　乙○○　男　三.
右列被告因違反毒品危害防制條例案件，經檢察官提起公訴（九十四年度毒偵字第二
八三號），本院合議庭裁定由受命法官獨任進行簡式審判程序，茲判決如下：
    主      文
乙○○施用第一級毒品，累犯，處有期徒刑壹年。
    事      實
一、乙○○曾於民國八十二年間，因違反肅清煙毒條例案件，經本院以八十二年度訴
    字第五一二六號刑事判決判處有期徒刑三年三月確定，於八十四年十月二日假釋
    出監；又於八十五年間，因違反肅清煙毒條例及竊盜案件，經本院分別以八十五
    年度訴緝字第三一五號、八十五年度易字第八七六五號刑事判決判處有期徒刑四
    年、六月確定，並經定應執行刑為有期徒刑四年四月，與前開假釋撤銷後應執行
    之殘刑有期徒刑一年三月十七日接續執行，於八十八年十月十四日假釋出監；又
    於八十九年間，因竊盜案件，經本院以八十九年度易字第二一七八號刑事判決判
    處有期徒刑六月，並經臺灣高等法院高雄分院以八十九年度上易字第一六六０號
    判決上訴駁回而告確定，與前開假釋撤銷後應執行之殘刑有期徒刑二年五月二十
    日接續執行，甫於九十二年九月二十六日縮短刑期執行完畢。其前於八十九年間
    ，因施用毒品案件，經本院以八十九年度毒聲字第一六三八號裁定送觀察、勒戒
    後，認有繼續施用毒品之傾向，再經本院以八十九年度毒聲字第四三八三號裁定
    令入戒治處所施以強制戒治，嗣因停止戒治，於八十九年十一月十六日戒治釋放
    （接續執行徒刑之刑），於九十年六月六日經交付保護管束期滿視為強制戒治執
    行完畢，經臺灣高雄地方法院檢察署檢察官於九十年七月二十四日以九十年度戒
    毒偵字第七○六號為不起訴處分確定。其復自九十二年十一月間某日起至九十三
    年七月十八日止，因施用第一級毒品海洛因犯行，經臺灣高等法院高雄分院於九
    十三年十一月四日以九十三年度上訴字第八五一號刑事判決判處有期徒刑十一月
    確定。詎其仍不知悔改，明知海洛因業經公告為毒品危害防制條例第二條第二項
    所列管之第一級毒品，不得非法持有、施用，另基於施用第一級毒品海洛因之犯
    意，於九十年六月六日強制戒治執行完畢釋放後五年內，於九十三年十一月二十
    日上午某時許，在其位於高雄縣鳳山市○○路四九○號十樓住處，將海洛因摻水
    以注射針筒注入體內之方式，施用第一級毒品海洛因一次。嗣經警方於九十三年
    十二月二十二日下午四時二十分，在高雄市○○區○○路與和平路口臨檢查獲，
    並於九十三年十一月二十日下午四時三十五分採尿送驗後，始知上情。
二、案經高雄市政府警察局苓雅分局報請臺灣高雄地方法院檢察署檢察官偵查起訴。
    理      由
一、本案被告乙○○所犯係死刑、無期徒刑、最輕本刑為三年以上有期徒刑以外之罪
    ，其於準備程序就前揭被訴事實為有罪之陳述，經受命法官告知簡式審判程序之
    旨，並聽取其與公訴人之意見後，本院認無不得或不宜改依簡式審判程序進行之
    處，爰依刑事訴訟法第二百七十三條之一第一項、第二百八十四條之一，裁定本
    件由受命法官獨任進行簡式審判程序，合先敘明。
二、訊據被告對其於右揭時、地施用第一級毒品海洛因之事實，於本院審理時（參見
    本院九十四年三月十八日審判筆錄）坦承不諱另查：
  (一)被告係於九十三年十一月二十日下午四時三十五分，經警方採集其尿液送驗結果
    ，呈嗎啡陽性反應，此有高雄市立凱旋醫院九十三年十二月六日轉碼編號000
    00000濫用藥物尿液檢驗報告、偵辦毒品案件嫌犯尿液採證代碼對照表及濫
    用藥物尿液檢體監管記錄表各一紙附卷可稽，足見被告確有施用第一級毒品海洛
    因之事實無訛。
  (二)按海洛因施用入人體後水解還原成嗎啡，再循嗎啡之代謝方式排出體外，業據行
    政院衛生署藥物食品檢驗局七十三藥檢壹字第○三○二二一號函說明綦詳，且依
    醫學臨床實驗及根據英國藥學會出版ＩｓｏｌａｔｉｏｎａｎｄＩｎｄｅｎｔｉ
    ｆｉｃａｔｉｏｎｏｆＤｒｕｇｓ乙書第二九三頁載明：海洛因經注射入人體後
    ，在體內迅速水解成６ＭｏｎｏａｃｅｔｙＩｍｏｒｐｈｉｎｅ，再緩緩繼續水
    解成嗎啡，然後再循嗎啡之代謝方式排出，同書第四三一至四三二頁並載有：嗎
    啡經注射入人體後，約百分之五十以上於八小時內自尿中排出，至二十四小時排
    出約百分之九十，但四十八小時後仍有微量可檢出等語。是依上開說明，佐以被
    告前揭尿液檢驗報告，被告自白於前揭時間，有施用第一級毒品海洛因一次等語
    ，核與前揭事證相符，應堪採信。
  (三)另犯毒品危害防制條例第十條施用第一級毒品之罪者，檢察官應先聲請法院裁定
    將被告令送勒戒處所觀察、勒戒，經觀察、勒戒後，認有繼續施用毒品傾向者，
    應由檢察官裁定聲請法院裁定令入戒治處所施以強制戒治，且經強制戒治執行完
    畢釋放後，五年內再犯第十條之罪，檢察官應依一般刑事訴訟程序予以起訴論罪
    科刑，此觀諸毒品危害防制條例第二十條第一項、第二項、第二十三條第二項前
    段規定自明。經查，被告前於八十九年間，因施用毒品案件，經本院以八十九年
    度毒聲字第一六三八號裁定送觀察、勒戒後，認有繼續施用毒品之傾向，再經本
    院以八十九年度毒聲字第四三八三號裁定令入戒治處所施以強制戒治，嗣因停止
    戒治，於八十九年十一月十六日戒治釋放（接續執行徒刑之刑），於九十年六月
    六日經交付保護管束期滿視為強制戒治執行完畢，經臺灣高雄地方法院檢察署檢
    察官於九十年七月二十四日以九十年度戒毒偵字第七○六號為不起訴處分確定等
    情之事實，此有臺灣高等法院被告全國前案紀錄表、本院被告院內索引卡紀錄表
    、臺灣高雄地方法院檢察署刑案資料查註紀錄表各一紙附卷可參。被告前既曾因
    施用毒品案件，經強制戒治後，復因施用毒品，其於前開強制戒治執行完畢釋放
    後五年內，再犯本案施用毒品罪，依毒品危害防制條例第二十三條第二項之規定
    ，屬應依法論罪科刑之行為，依前開說明，本案被告上開所為，係於九十年六月
    六日強制戒治執行完畢釋放後五年內，再犯毒品危害防制條例第十條第一項施用
    第一級毒品罪，本案事證明確，被告上開犯行洵堪認定。
三、按海洛因為毒品危害防制條例第二條第二項第一款所明定之第一級毒品。核被告
    所為，係犯同條例第十條第一項之施用第一級毒品罪。被告持有第一級毒品進而
    施用，持有之低度行為為施用之高度行為所吸收，不另論持有毒品之罪。又查，
    被告曾於八十二年間，因違反肅清煙毒條例案件，經本院以八十二年度訴字第五
    一二六號刑事判決判處有期徒刑三年三月確定，於八十四年十月二日假釋出監；
    又於八十五年間，因違反肅清煙毒條例及竊盜案件，經本院分別以八十五年度訴
    緝字第三一五號、八十五年度易字第八七六五號刑事判決判處有期徒刑四年、六
    月確定，並經定應執行刑為有期徒刑四年四月，與前開假釋撤銷後應執行之殘刑
    有期徒刑一年三月十七日接續執行，於八十八年十月十四日假釋出監；又於八十
    九年間，因竊盜案件，經本院以八十九年度易字第二一七八號刑事判決判處有期
    徒刑六月，並經臺灣高等法院高雄分院以八十九年度上易字第一六六０號判決上
    訴駁回而告確定，與前開假釋撤銷後應執行之殘刑有期徒刑二年五月二十日接續
    執行，甫於九十二年九月二十六日縮短刑期執行完畢，此有臺灣高等法院被告全
    國前案紀錄表、本院被告院內索引卡紀錄表、臺灣高雄地方法院檢察署刑案資料
    查註紀錄表各一份存卷可考，其於五年內再犯本案有期徒刑以上之罪，為累犯，
    應依刑法第四十七條之規定加重其刑。爰審酌被告前因施用毒品案件，，經臺灣
    高等法院高雄分院於九十三年十一月四日以九十三年度上訴字第八五一號刑事判
      決判處有期徒刑十一月確定，此有該院判決書一紙附卷可參，且經強制戒治執
    行完畢釋放後，仍未能徹底戒絕毒品，復犯本案施用毒品罪，顯見其無戒毒悔改
    之意，惟念其施用毒品之次數、施用毒品乃自戕一己之身體健康，尚未對他人造
    成危害，且犯後已坦承犯行，態度良好等一切情狀，量處如主文所示之刑。
據上論斷，應依刑事訴訟法第二百七十三條之一第一項、第二百九十九條第一項前段
，毒品危害防制條例第十條第一項，刑法第十一條前段、第四十七條，判決如主文。
本案經檢察官甲○○到庭執行職務。
中　　　華　　　民　　　國　　九十四　　年　　　三　　　月　　 十八 　　日
                                  臺灣高雄地方法院刑事庭
                                      　法　　　官  唐中興
右正本證明與原本無異。
如不服本判決，應於判決送達後十日內，向本院提出上訴狀。
                                        書  記  官  顏宗貝
中　　　華　　　民　　　國　　九十四　　年　　　三　　　月　　 十八 　　日
附錄本案判決論罪科刑法條：
毒品危害防制條例第十條
施用第一級毒品者，處六月以上五年以下有期徒刑。
施用第二級毒品者，處三年以下有期徒刑。
